臺灣士林地方法院刑事判決　　　　　100年度審交簡上字第3號
上　訴　人
即　被　告　李翊誠
上列上訴人即被告因公共危險案件，不服本院內湖簡易庭中華民
國99年11月30日99年度湖交簡字第599 號第一審刑事簡易判決（
聲請簡易判決處刑案號：臺灣士林地方法院檢察署99年度偵字第
12717 號），提起上訴，本院管轄之第二審合議庭判決如下：
    主  文
上訴駁回。
李翊誠緩刑貳年。緩刑期間付保護管束，並應向執行檢察官指定
之政府機關、政府機構、行政法人、社區或其他符合公益目的之
機構或團體提供一百二十小時之義務勞務。
    事實及理由
一、本案經本院審理結果，認第一審判決以被告李翊誠所為係犯
    刑法第185 條之3 之服用酒類，不能安全駕駛動力交通工具
    而駕駛罪，處罰金新臺幣（下同）8 萬4 仟元，並諭知如易
    服勞役，以1000元折算1 日之折算標準，其認事、用法均無
    違誤，量刑亦屬妥適，應予維持。相關事實、證據及理由並
    引用第一審刑事簡易判決書及檢察官聲請簡易判決處刑書之
    記載（詳如附件），另補充：被告於本院調查時之自白（本
    院民國100 年2 月15日準備程序筆錄第2 頁及同年3 月14日
    審判筆錄第2 頁參照）。
二、上訴人即被告上訴意旨略以：伊始終坦承犯行，原審量刑過
    重，而伊經濟狀況不佳無法負擔，請求從輕量刑等語。
三、按刑之量定及緩刑之宣告，係實體法上賦予法院得為自由裁
    量之事項，倘其未有逾越法律所規定之範圍，或濫用其權限
    ，即不得任意指摘為違法（最高法院75年臺上字第7033號判
    例意旨參照）。查本案原審業已審酌被告前科資料、犯罪原
    因、家境、教育程度、工作狀況、犯罪後態度、其酒後呼氣
    酒精濃度，貿然駕車對交通安全所成之危害等一切情狀，量
    處前開所示之刑，並未逾越法律規定之範圍。另審酌被告前
    於91年間已有1 次酒駕之前科紀錄，本次犯行已屬2 犯，且
    犯案之酒測值高達每公升0.74毫克，原審量處前開所示之刑
    ，尚稱妥適，並無失出之處，難認有何明顯裁量逾越或濫用
    之違法情事，自應予維持。被告上訴意旨指摘原判決量刑過
    重而為上訴，實乏憑據，應予駁回。末查被告未曾因故意犯
    罪受有期徒刑以上刑之宣告，有臺灣高等法院被告前案紀錄
    表1 份在卷可憑。本院審酌被告係一時失慮，而為本件犯行
    ，惟犯後始終坦承犯行，態度尚佳，認被告經此刑事偵審程
    序教訓已深，自當知所警惕，信無再犯之虞，因認前開所宣
    告之刑以暫不執行為適當，乃依刑法第74條第1 項第1 款規
    定，併宣告緩刑2 年，以啟自新。另本院參以原審量處罰金
    8 萬4 千元，其刑罰懲治效果不及執行義務勞務更能給予被
    告於為他人提供勞務期間有反省自身過錯之機會，故諭知被
    告於緩刑期間付保護管束，且應向執行檢察官指定之政府機
    關、政府機構、行政法人、社區或其他符合公益目的之機構
    或團體提供120 小時之義務勞務。又依刑法第75條之1 第1
    項第4 款規定，違反上開之負擔情節重大，足認原宣告之緩
    刑難收其預期效果，而有執行刑罰之必要者，檢察官得聲請
    撤銷緩刑之宣告，併此敘明。
四、據上論斷，應依刑事訴訟法第455 條之1 第1 項、第3 項、
    第368 條、第373 條，刑法第74條第1 項第1 款、第2 項第
    5 款、第93條第1 項第2 款，判決如主文。
五、本案經檢察官呂寧莉到庭執行職務。
中    華    民    國    100     年    3    月   28    日
                  刑事第一庭審判長法  官  李育仁
                                  法  官  莊明達
                                  法  官  王沛雷
以上正本證明與原本無異。
本件不得上訴。
                                  書記官  吳尚文
中    華    民    國    100     年    3    月    28   日